臺灣高等法院刑事判決
110年度交上易字第233號
上  訴  人  
即  被  告  蔡文偉


上列上訴人即被告因公共危險案件，不服臺灣士林地方法院110
年度審交易字第276號，中華民國110年5月27日第一審判決（起
訴案號：臺灣士林地方檢察署110年度偵字第6013號），提起上
訴，本院判決如下：
    主  文
上訴駁回。                                              
    理  由
一、按不服地方法院之第一審判決而上訴者，須提出上訴書狀，
    並應敘明具體理由，刑事訴訟法第350條第1項、第361條第2
    項分別定有明文，此為上訴必備之程式，倘所提上訴理由非
    屬具體理由者，為上訴不合法律上之程式，且由同法第361
    條之立法理由第3項中所載「上訴理由是否具體，係屬第二
    審法院審查範圍，不在命補正之列。」等語可知，上訴書狀
    雖記載理由，但並未具體敘述時，則無須再命補正（最高法
    院97年度台上字第3889號判決意旨參照），第二審法院應依
    刑事訴訟法第362條前段、第367條前段之規定以判決駁回之
    。又其中所稱「具體理由」，固不以其書狀應引用卷內訴訟
    資料，具體指摘原審判決不當或違法之事實，亦不以新事實
    或新證據為上訴理由時，應具體記載足以影響判決結果之情
    形為必要。但上訴之目的，既在請求第二審法院撤銷或變更
    第一審之判決，所稱「具體」，當係抽象、空泛之反面，若
    僅泛言原判決認事用法不當、採證違法或判決不公、量刑過
    重等空詞，而無實際論述內容，或所舉之事由不足為其上訴
    理由之所憑，均難認具體（最高法院106年度第八次刑事庭
    會議決議意旨參照）。是以上訴人之上訴書狀或補提之上訴
    理由書，雖有敘述上訴理由，惟並未具體敘述第一審判決有
    何違法、不當情形，或上訴理由就其所主張第一審判決違法
    或不當之情形，並未舉出該案相關之具體事由足為其理由之
    所憑，其所為上訴，即不符合上訴之法定要件。
二、本件上訴人即被告蔡文偉因犯刑法第185條之3第1項第1款之
    吐氣所含酒精濃度達每公升0.25毫克以上而駕駛動力交通工
    具罪。經原審依刑法第47條第1項累犯規定加重其刑後，判
    處有期徒刑7月。原審係依憑被告之自白、被告之酒精測定
    紀錄表、臺北市政府警察局舉發違反道路交通管理事件通知
    單影本、臺北市政府警察局吐氣酒精濃度檢測程序暨拒測法
    律效果確認單各1紙等證據資料，認定被告犯前揭罪名，復
    審酌被告前曾多次因酒後駕車而犯公共危險罪經法院判處罪
    刑確定，最後一次係經臺灣新北地方法院以109年度交簡字
    第1836號判決判處有期徒刑6月，被告提起上訴後又撤回上
    訴而告確定，是其明知服用酒類後，可能造成反應能力、控
    制力降低，不僅危及自身安全，亦威脅其他用路人之生命、
    財產安全，詎猶漠視政府宣導酒後不能駕車之禁令，再犯本
    案，所為實應予非難。惟念被告犯後坦承犯行，且幸未造成
    他人傷亡之嚴重後果及實害發生，並考量被告已主動至新北
    市立聯合醫院尋求戒酒治療，此有新北市立飲酒治療紀錄手
    冊附卷可參，非無悔意，兼衡其素行、本案測得之吐氣所含
    酒精濃度為每公升0.36毫克之犯罪情節、所生危害，暨其自
    陳國中畢業之教育智識程度、未婚、目前從事拆除工，日薪
    約新臺幣1,600元之家庭生活經濟狀況等一切情狀，酌情量
    處上揭罪刑，從形式上觀察，原判決均已詳述其所憑證據、
    認定理由及量刑之依據，並無認定事實錯誤、量刑瑕疵或任
    何違背法令之情形。。
三、被告不服原判決，於民國110年6月21日具狀提起刑事聲明上
    訴狀，其上訴理由僅稱：判刑無法到醫院飲酒治療戒斷，希
    望法院重新判刑云云。　　　　
四、惟按刑之量定，為求個案裁判之妥當性，法律賦予法院裁量
    之權，量刑輕重，屬為裁判之法院得依職權自由裁量之事項
    ，苟其量刑已以行為人之責任為基礎，並斟酌刑法第57條各
    款所列情狀，在法定刑度內，酌量科刑，如無偏執一端，致
    明顯失出失入情形，即不得單就量刑部分遽指為不當或違法
    。原判決已就被告之犯罪認定及科刑部分之量刑基礎，已於
    其理由欄內具體說明，業見前述，顯已斟酌刑法第57條各款
    事由而為刑之量定，係以行為人責任為基礎，兼顧對被告有
    利與不利之科刑資料，並未逾越法定刑度，亦無濫用裁量權
    而有顯然失入或有失衡平之情事。本件被告不服原判決而具
    狀上訴，形式上雖已敘述上訴理由，惟所指因判刑（應指入
    監執行）無法至醫院進行酒癮戒斷治療，純屬其主觀上對法
    院量刑之期盼，並未具體指摘原審判決不當或違法之事實，
    況原審係就被告本件所犯吐氣所含酒精濃度達每公升0.25毫
    克以上而駕駛動力交通工具之罪行處斷，縱被告欲戒除長期
    酒癮而前往醫院治療，仍非原審重新量刑之適法理由，被告
    所指，與未敘述具體理由無異，其所為上訴不合法律上程式
    ，且無從命補正，應予駁回，並依刑事訴訟法第372條之規
    定，不經言詞辯論為之。
據上論斷，應依刑事訴訟法第367條前段、第372條，判決如主文
。
中　　華　　民　　國　　110 　年　　8 　　月　　19　　日
                  刑事第十六庭  審判長法　官  葉騰瑞
                                      法　官  陳芃宇
                                      法　官  古瑞君
以上正本證明與原本無異。
不得上訴。
                                      書記官  林君縈
中　　華　　民　　國　　110 　年　　8 　　月　　19　　日